【裁判字號】    97,消債更,55
【裁判日期】    970814
【裁判案由】    更生事件
【裁判全文】
臺灣基隆地方法院民事裁定            97年度消債更字第55號
聲  請  人
(即債務人)  甲○○
上列聲請人聲請消費者債務清理（更生）事件，本院裁定如下：
    主  文
債務人甲○○自中華民國九十七年八月十四日十二時起開始更生
程序。
    理  由
一、按「債務人無擔保或無優先權之債務總額未逾新臺幣一千二
    百萬元者，於法院裁定開始清算程序或宣告破產前，得向法
    院聲請更生。」消費者債務清理條例第42條第１項定有明文
    。又「法院開始更生程序之裁定，應載明其年、月、日、時
    ，並即時發生效力。」同法第45條第１項亦定有明文。
二、本件聲請意旨略以：聲請人有不能清償債務之情事，前已提
    出債權人清冊，以書面向最大債權金融機構乙○銀行請求共
    同協商債務清償方案，雖經協商成立，惟因協議條件苛刻，
    伊依協議條件每月應清償之金額幾等於伊每月收入之半數，
    扣除伊每月應清償之金額後，無法維持伊及家人最低基本生
    活，以致履行顯有重大困難，應屬不可歸責於伊之事由而違
    反協議，又伊無擔保或無優先權之債務總額未逾新臺幣1200
    萬元，復未經法院裁定開始清算程序或宣告破產，爰向本院
    聲請更生等語。並提出財產及收入狀況說明書、債權人清冊
    、身分證影本及戶籍謄本、協議書及無擔保還款計劃影本、
    自國稅局取得之財產資料、協商申請書影本、收款憑條影本
    、大眾商業銀行分期還款協議書影本、聯合徵信資料及其配
    偶黃家修之郵政存簿儲金簿影本各１件為證。
三、查聲請人主張之上開事實，業據其提出財產及收入狀況說明
    書、債權人清冊、身分證影本及戶籍謄本、協議書及無擔保
    還款計劃影本、自國稅局取得之財產資料、協商申請書影本
    、收款憑條影本、大眾商業銀行分期還款協議書影本、聯合
    徵信資料及其配偶黃家修之郵政存簿儲金簿影本各１件為證
    ，經核屬實，其主張自堪信為真實，而本件又查無債務人有
    消費者債務清理條例第６條第３項、第８條及第46條所定各
    種應裁定駁回其更生聲請之事由存在，故聲請人聲請更生，
    為有依據，應予准許。又本件聲請人聲請更生，已予准許，
    則依法各種訴訟及執行程序即不得開始或繼續（參見消費者
    債務清理條例第48條第２項），故本件即不須裁定為保全處
    分，併予敘明。
四、依消費者債務清理條例第45條第１項，裁定如主文。
中    華    民    國    97    年    8     月    14    日
                  民事庭法      官  林金發
一、以上正本係照原本作成。
二、對本裁定不得抗告。
三、本裁定已於民國97年８月14日12時公告。
中    華    民    國    97    年    8     月    14    日
                        法院書記官  陳錦進


司法院資訊處製作；財團法人民間司法改革基金會備份。
